【裁判字號】    92,訴,316
【裁判日期】    920919
【裁判案由】    營業稅
【裁判全文】
臺中高等行政法院判決                              九十二年度訴字第三一六號
                              .
    原      告  鐘泰企業股份有限公司
    代  表  人  甲○○
    訴訟代理人  高進棖 律師
    被      告  財政部臺灣省中區國稅局
    代  表  人  乙○○
    訴訟代理人  丙○○
右當事人間因營業稅事件，原告不服財政部中華民國九十二年二月二十日台財訴字第
○九○○○七○三四五號訴願決定（案號：第00000000號），提起行政訴訟
。本院判決如左︰
    主  文
原告之訴駁回。
訴訟費用由原告負擔。
    事  實
壹、事實概要：
    緣原告於民國（以下同）八十五年六月至九月間銷售貨物予俞翔五金企業有限公
    司（以下簡稱俞翔公司），銷售額計新台幣（以下同）一、五四七、七六四元，
    未依規定開立統一發票，而將非實際交易對象聖舫企業股份有限公司（以下簡稱
    聖舫公司）所開立之字軌號碼：ＣＺ00000000號等不實統一發票三張，
    交付俞翔公司，逃漏營業稅七七、三八八元；另原告進貨時亦未依規定取得進項
    憑證，金額計一、五四七、七六四元（不含稅）。案經高雄縣政府稅捐稽徵處檢
    附相關資料通報，原處分機關取具原告談話筆錄及相關資料附案佐證，經審理違
    章成立，除核定補徵營業稅七七、三八八元外，並按所漏稅額處五倍之罰鍰計三
    八六、九○○元（計至百元止）；另就原告進貨未依規定取得憑證部分，依稅捐
    稽徵法第四十四條規定，按經查明認定總額一、五四七、七六四元處百分之五罰
    鍰七七、三八八元。原告不服，申請復查未獲變更，向財政部提起訴願，仍遭駁
    回，遂提起本件行政訴訟。
貳、兩造之陳述及爭點：
一、原告部分：
  (一)聲明：訴願決定及原處分均撤銷。
  (二)陳述：
    1.緣原告於八十五年六月至九月間止，接受俞翔公司委託加工，並透過訴外人即
      自稱峰安關係企業業務員蕭登文（其於八十九年七月四日原處分機關談話筆錄
      已陳明其係代表峰安、聖舫公司），而直接將俞翔公司之訂料運交原告加工，
      查原告因係直接受領原料，且代俞翔公司支付貨款，並將貨款支票（載明受款
      人為峰安公司）交予峰安公司業務員蕭登文代收，並收受二公司之發票。且查
      ，當時峰安、聖舫公司於八十五年六月至同年九月間止，均有報繳營業稅，尚
      非虛設行號。
    2.原處分機關以高雄縣政府稅捐稽徵處通報所檢附之相關資料，審理違章成立，
      嗣經原告提出復查及訴願，遞遭駁回，原告主張原處分、復查決定及訴願決定
      均屬有誤，茲敘明其理由如後：
      (1)原處分機關以峰安公司及其關係企業間違規之情事，推論原告公司亦屬違規
        ，尚非正確，查峰安公司及其關係企業間，到底有如何之違法，其交易對象
        並無法得知，故不能以事後司法機關查證之結果，來推論持有其關係企業之
        發票，即屬虛偽之交易。況峰安公司所謂之違規案，目前僅係檢察機關以「
        合理之懷疑」而提起公訴，尚未經法院為實體之判決，故尚不能僅憑起訴書
        所為之認定，即認為原告有所違規。是故，原處分機關尚不能以相對人內部
        間違規之事實，來反推原告公司違規。
      (2)本件裁處與營業稅法（指行為時營業稅法，下同）第五十一條第三款之規定
        不符，按營業稅法第五十一條第三款之規定，其處罰條件為短漏稅額，惟查
        ，本件原告公司業將進貨價款，包含於進項稅額，相對人峰安公司亦已報繳
        營業稅額，故並無短漏問題。退一步言，縱認本件為跳開發票，亦不生短漏
        營業稅問題。又再退一步言，縱認峰安公司及其關係企業未依法申報進項稅
        款，以僅屬渠等公司之違規，非原告之短漏。
      (3)本件有違一行為不得為重複處罰之原則：依財政部七十八年七月二十四日台
        財稅第七八一一四八二三七號函之行政示釋，認為依營業稅法處漏稅罰者，
        免再並依稅捐稽徵法第四十四條規定處罰。學說尚亦認為因同一稅捐債務而
        違反行為義務或繳納義務者，其先後之違反行為視為一行為。本件原處分機
        關既以營業稅法第五十一條第三款之規定處漏稅罰者，又同時再依稅捐稽徵
        法第四十四條規定處罰，應屬重複處罰。
      (4)營業稅法第五十一條規定違反憲法第二十三條之規定：按參諸外國立法例，
        對於租稅秩序罰，其金額及條件均相當嚴格。反觀我國營業稅法第五十一條
        規定，處罰之罰鍰為「五至二十倍」，且不問故意過失一律處罰，此顯有違
        我國憲法第二十三條比例原則之規定。
    3.綜上所述，原告之訴應有理由，爰請判決如訴之聲明。
二、被告部分：
  (一)聲明：原告之訴駁回。
  (二)陳述：
    1.補徵營業稅部分：
      (1)按「在中華民國境內銷售貨物或勞務及進口貨物，均應依本法規定課徵營業
        稅。」「有左列情形之一者，視為銷售貨物：一、‧‧‧三、營業人以自己
        名義代為購買貨物交付與委託人者。」「營業人銷售貨物或勞務。應依營業
        人開立銷售憑證時限表規定之時限，開立統一發票交付買受人。」「營業人
        除本法另有規定外，不論有無銷售額，應以每二月為一期，於次期開始十五
        日內，填具規定格式之申報書‧‧‧向主管稽徵機關申報銷售額、應納或溢
        付營業稅額。其有應納營業稅額者，應先向公庫繳納後，檢同繳納收據一併
        申報。」「營業人有左列情形之一者，主管稽徵機關得依照查得之資料，核
        定其銷售額及應納稅額並補徵之：‧‧‧四、短報、漏報銷售額者。五、漏
        開統一發票或於統一發票上短開銷售額者。」「本法第三條第三項規定視為
        銷售貨物之銷售額，其認定標準如左：‧‧‧二、第三款至第五款，受託代
        購者，以代購貨物之實際價格為準：委託及受託代銷者，以約定代銷之價格
        為準。」為行為時營業稅法第一條、第三條第三項第三款、第三十二條第一
        項前段、第三十五條第一項、第四十三條第一項第四款、第五款及同法施行
        細則第十九條第一項第二款所明定。次按「代收代付1.營業人受託代收轉付
        款項，於收取轉付之間無差額，其轉付款項取得之憑證買受人載明為委託人
        者，得以該憑證交付委託人，免另開立統一發票，並免列入銷售額。」亦為
        修正營業稅法實施注意事項第三點第（三）款所規定。
      (2)本件原處分機關依據高雄縣政府稅捐稽徵處通報查獲原告於八十五年六至九
        月間銷售貨物，銷售額一、五四七、七六四元，未依規定開立統一發票，卻
        以聖舫公司所開立不實統一發票三張，交付予買受人俞翔公司，有臺灣高雄
        地方法院檢察署檢察官八十九年度偵字第九二八九號起訴書與原告八十九年
        十二月一日談話筆錄及相關資料可稽，核定補徵營業稅七七、三八八元。原
        告不服，主張原處分機關之核定顯然率斷，待證事實亦未盡調查之責，顯悖
        離行政法院三十九年度判字第二號判例意旨云云。申經原處分機關復查決定
        略以，俞翔公司未依規定取得聖舫公司發票違章案，經俞翔公司八十九年十
        二月十四日說明書聲稱係委託原告代為購料及加工，由其代為交貨、驗貨、
        代付貨款及轉交發票，於日後再將代付的貨款以支票或現金方式如數歸墊原
        告。另據原告於八十九年十二月一日談話筆錄中供稱：「‧‧‧原告係替俞
        翔公司代收原料，因此原料之進項發票係由聖舫公司開立抬頭為俞翔公司之
        統一發票，並由原告代收轉交俞翔公司‧‧‧原告與俞翔公司僅為代為加工
        ‧‧‧由原告先以支票付予峰安公司，再由俞翔公司開立支票給原告‧‧‧
        原告向峰安公司進貨採口頭或合約書方式辦理‧‧‧俞翔公司所開立之支票
        ，存入鹿港信用合作社頂番分社，為股東之一（負責人配偶）鐘慶和先生帳
        戶」等語，俞翔公司坦承以支票或現金支付貨款予原告，統一發票由原告交
        付俞翔公司，確實無誤，且原告亦坦承俞翔公司向聖舫公司進貨之貨款，均
        由其以支票支付予峰安公司，並由原告將聖舫公司所開立不實統一發票交付
        於俞翔公司。另經核對俞翔公司與原告所稱之代收轉付貨款並不相符，不符
        合首揭本修正營業稅法實施注意事項三、（三）1.「代收代付」之條件，故
        本件係原告向峰安公司進貨，俞翔公司再向原告進貨。雖原告及俞翔公司均
        辯稱係俞翔公司以自己名義訂貨，惟依付款等資料查核結果，確證係原告以
        自己名義向峰安公司進貨，並於原告銷貨時漏未開立統一發票，而以聖舫公
        司開立之不實發票交付，原告未依規定取得進項憑證及漏未開立統一發票，
        違章事證足堪認定。又據臺灣高雄地方法院檢察署檢察官八十九年度偵字第
        九二八九號起訴書內容認定：峰安公司負責人朱安雄，為使該公司股票能順
        利上市，而設立聖星，聖舫、麗祐企業股份有限公司等三家公司以調節該公
        司營業額，聖星等三家公司與峰安公司為不實交易，有大量之進項數額，即
        由峰安公司銷售該三公司之發票予需要發票之公司，或由峰安公司銷售產品
        後，直接交付三家公司之統一發票，期間此三家公司並互開發票，偽做交易
        情形，以免被稅捐單位查覺。據上陳述，聖星企業股份有限公司等三家公司
        並無銷售事實，係由峰安公司銷售產品後，直接交付該三家公司之統一發票
        。聖舫公司經檢察官調查，並無銷售事實。原告既坦承向峰安公司接洽、進
        貨、交貨、付款等交易過程，均以原告自己名義與峰安公司完成交易手續，
        核與首揭代收代付之規定不合。依據營業稅法第三條第三項第三款規定，營
        業人以自己名義代為購買貨物交付與委託人者，視為銷售貨物，仍應開立統
        一發票交付委託人。本件原告向峰安公司進貨，並於加工製造後，再行銷貨
        與俞翔公司，至為明確，駁回其復查之申請，並無不合。
      (3)訴願時原告復執前詞主張，峰安關係企業業務員蕭登文代理該等公司銷貨，
        故交付該兩家公司之統一發票，原告依法收受。且原告代俞翔公司點收貨物
        並代為先墊付貨款時，開立受款人明載為峰安公司之貨款支票，交付該業務
        員蕭登文代理收受。峰安、聖舫等公司其彼此間之不合常規虛設規避稅捐，
        係其關係企業涉嫌逃漏，與原告有無實際進貨、直接進貨是不同獨立之個案
        ，更何況歷次代收貨物均有送貨單、訂金及與峰安集團業務員接洽紀錄等云
        云。經財政部訴願決定略以，查俞翔公司說明書稱係委託原告代為購料及加
        工，及其代為交貨、驗貨、代付貨款及轉交統一發票，於日後再將代付的貨
        款以支票或現金方式如數歸墊。另據原告負責人八十九年十二月一日談話筆
        錄中供稱：「‧‧‧原告係替俞翔公司代收原料，因此其原料進項發票係由
        聖舫公司開立抬頭俞翔公司之發票，並由原告代收轉交俞翔公司‧‧‧原告
        與俞翔公司僅為代為加工‧‧‧由原告先以支票予峰安公司，再由俞翔公司
        開立支票給原告‧‧‧原告向峰安進貨採口頭或合約書方式辦理‧‧‧俞翔
        公司所開立之支票，存入鹿港信用合作社頂番分社，為股東之一負責人配偶
        鐘慶和先生帳戶」等語，原告復於訴願書說明二、‧‧‧（一）‧‧‧２、
        中自承：「‧‧‧原告確有進貨事實，且所支付之價款均已包含應支付之「
        進項稅額」在內‧‧‧峰安關係企業公司亦已據以報繳營業稅在案‧‧‧」
        ，是原告自行進貨並再行銷售之事實，至為明確。從而原處分機關以俞翔公
        司坦承以支票或現金支付貨款予原告，發票均由原告交付，且原告亦坦承俞
        翔公司向聖舫公司進貨之貨款，均由其以支票支付予峰安公司，由原告將該
        公司所開立不實發票交付予俞翔公司，且經核對俞翔公司與原告所稱之代收
        轉付貨款並不相符，不符合修正營業稅法實施注意事項第三點第（三）款1.
        「代收代付」之條件，認定原告以自己名義向峰安公司進貨，並於銷貨時漏
        未開立統一發票，逕以聖舫公司開立之不實發票交付之違章事證明確，足堪
        認定，原核定補稅七七、三八八元，並無不合。
      (4)原告起訴執詞主張，以峰安公司及其關係企業間違規之情事，推論原告亦屬
        違規，尚非正確，及本件有違一行為不得為重複處罰之原則云云。
      (5)惟查據臺灣高雄地方法院檢察署檢察官八十九年度偵字第九二八九號起訴書
        內容認定：峰安公司負責人朱安雄，為使該公司股票能順利上市，而設立聖
        星，聖舫、麗祐企業股份有限公司等三家以調節該公司營業額，聖星等三家
        公司與峰安公司為不實交易，有大量之進項數額，即由峰安公司銷售該三公
        司之發票與需要發票之公司，或由峰安公司銷售產品後，直接交付三家公司
        之發票，期間此三家公司並互開發票，偽做交易情形，以免被稅捐單位查覺
        。據上陳述，聖星企業股份有限公司等三家公司並無銷售事實，係由峰安公
        司銷售產品後，直接交付該三家公司之發票。聖舫公司經檢察官調查，並無
        銷售事實。原告亦坦承向峰安公司接洽、進貨、交貨、付款等交易過程，均
        以原告自己名義與峰安公司完成交易手續，漏進漏銷違章事實明確，足證並
        非以峰安公司及其關係企業間違規之情事，推論原告亦屬違規。原告所訴各
        節，並無足採。
    2.罰鍰部分：
      (1)按「營利事業依法規定應給與他人憑證而未給與，應自他人取得憑證而未取
        得‧‧‧應就其未給與憑證、未取得憑證‧‧‧經查明認定之總額，處百分
        之五罰鍰。」「納稅義務人，有左列情形之一者，除追繳稅款外，按所漏稅
        額處一倍至十倍罰鍰，並得停止其營業‧‧‧三、短報或漏報銷售額者。」
        分別為稅捐稽徵法第四十四條及行為時營業稅法第五十一條第三款所明定。
      (2)本件原告於八十五年六月至九月止銷售貨物予俞翔公司，銷售額一、五四七
        、七六四元，未開立統一發票漏報銷售額，且將非實際交易對象聖舫公司所
        開立字軌號碼ＣＺ00000000號等三張不實統一發票，交付俞翔公司
        ；另原告進貨時，亦未依規定取得同額進項憑證，經高雄縣政府稅捐稽徵處
        通報原處分機關查證屬實，有原告談話筆錄及相關資料可稽，違章事證明確
        ，足堪認定，已如前述，按所漏稅額七七、三八八元處五倍罰鍰三八六、九
        ○○元。另就原告進貨未依規定取得進貨憑證部分，依稅捐稽徵法第四十四
        條處罰，按經查明認定總額一、五四七、七六四元處百分之五罰鍰七七、三
        八八元，並無不妥。
      (3)原告復執前詞為資爭議，惟查，本件原處分機關依據高雄縣政府稅捐稽徵處
        通報查獲原告於八十五年六至九月間銷售貨物，銷售額一、五四七、七六四
        元，未依規定開立統一發票，卻以聖舫公司所開立不實統一發票三張，交付
        予買受人俞翔公司，有臺灣高雄地方法院檢察署檢察官八十九年度偵字第九
        二八九號起訴書與原告八十九年十二月一日談話筆錄及相關資料可稽，核定
        補徵營業稅七七、三八八元，並按所漏稅額處五倍罰鍰三八六、九○○元。
        另就原告進貨未依規定取得進項憑證部分，依稅捐稽徵法第四十四條規定，
        按經查明認定總額一、五四七、七六四元處百分之五罰鍰七七、三八八元，
        並無違誤。按財政部八十五年六月十九日台財稅第八五○二九○八一四號函
        規定：「關於營業人未依規定取得進貨憑證，並於銷貨時漏開統一發票之進
        銷案件，其銷貨漏開統一發票，同時觸犯稅捐稽徵法第四十四條及營業稅法
        第五十一條第三款規定部分應依本部八十五年四月二十六日台財稅第八五一
        九○三三一三號函釋採擇一從重處罰。至其進貨未依規定取得進貨憑證部分
        ，仍應依稅捐稽徵法第四十四條規定處罰。」本件原告銷售貨物時，未依規
        定開立統一發票，係違反營業稅法第三十二條第一項前段規定，應按同法第
        五十一條第三款規定處罰，依前揭函釋並採擇一從重處罰；另就進貨部分，
        未依規定取得進貨憑證，仍應依稅捐稽徵法第四十四條規定處罰，是以本件
        並非原告所稱一行為兩罰。原告仍執前詞爭執，訴訟主張，應無足採。
    3.基上論結：原處分及所為復查、訴願決定並無違誤，請准如答辯聲明之判決。
    理  由
一、查財政部臺灣省中區國稅局奉行政院八十九年六月十六日台（八十九）財一七五
    五七號函核定，自九十二年一月一日起將委託稅捐稽徵處代徵之營業稅，收歸各
    地區國稅局稽徵，本件係由彰化縣稅捐稽徵處移交被告接辦，並經被告聲明承受
    訴訟，經核並無不合，應予准許。
二、按「在中華民國境內銷售貨物或勞務及進口貨物，均應依本法規定課徵營業稅。
    」、「有左列情形之一者，視為銷售貨物：一、‧‧‧三、營業人以自己名義代
    為購買貨物交付與委託人者。」、「營業人銷售貨物或勞務，應依營業人開立銷
    售憑證時限表規定之時限，開立統一發票交付買受人。」、「營業人有左列情形
    之一者，主管稽徵機關得依照查得之資料，核定其銷售額及應納稅額並補徵之：
    一、‧‧‧四、短報、漏報銷售額者。五、漏開統一發票‧‧‧者。」及「本法
    第三條第三項規定視為銷售貨物之銷售額，其認定標準如左：一、‧‧‧二、第
    三款至第五款，受託代購者，以代購貨物之實際價格為準；委託及受託代銷者，
    以約定代銷之價格為準。」分別為行為時營業稅法第一條、第三條第三項第三款
    、第三十二條第一項、第四十三條第一項第四款、第五款及同法施行細則第十九
    條第一項第二款所明定。次按「納稅義務人有左列情形之一者，除追繳稅額外，
    按所漏稅額處一倍至十倍罰鍰，並得停止其營業：一、‧‧‧三、短報或漏報銷
    售額者。」及「營利事業依法規定應給與他人憑證而未給與，應自他人取得憑證
    而未取得，‧‧‧應就其未給與憑證、未取得憑證‧‧‧，經查明認定之總額，
    處百分之五罰鍰。」營業稅法第五十一條第三款及稅捐稽徵法第四十四條亦分別
    定有明文。
三、本件原告於八十五年六月至九月間銷售貨物予俞翔公司，銷售額計一、五四七、
    七六四元，未依規定開立統一發票，而將非實際交易對象聖舫公司所開立之字軌
    號碼ＣＺ00000000號等不實統一發票三張，交付俞翔公司，逃漏營業稅
    七七、三八八元，又原告進貨時亦未依規定取得進項憑證，金額計一、五四七、
    七六四元（不含稅）等情，有上開統一發票、原告及俞翔公司付款支票影本、專
    案申請調檔統一發票查核清單、原告負責人甲○○談話筆錄、臺灣高雄地方法院
    檢察署檢察官八十九年度偵字第九二八九號朱安雄等違反商業會計法等起訴書附
    原處分卷可按，自屬實在。
四、原告雖主張：該公司八十五年六月至同年九月間，係接受俞翔公司委託代訂原料
    並加工，且係透過訴外人即自稱峰安關係企業業務員之蕭登文訂料，由其直接將
    俞翔公司之訂料運交原告加工，原告係代俞翔公司支付貨款，並且已將貨款支票
    交予蕭登文，並收受系爭發票，當時峰安、聖舫公司均有報繳營業稅，尚非虛設
    行號，朱安雄亦僅遭起訴，尚未經法院判決有罪，峰安公司及其關係企業間縱有
    違規之情事，亦不能據以認定原告違章漏稅，且本件有違一行為不得為重複處罰
    之原則，並違反比例原則云云。
五、惟查：
  (一)按所謂「代收代付」，依七十七年六月二十八日修正之營業稅法實施注意事項第
    三點第三款規定，須「營業人受託代收轉付款項，於收取轉付之間無差額，其轉
    付款項取得之憑證買受人載明為委託人者」，始「得以該憑證交付委託人，免另
    開立統一發票，並免列入銷售額」。查原告負責人甲○○於八十九年十二月一日
    談話筆錄中供稱：「‧‧‧本公司係替俞翔公司代收原料，因此其原料進項發票
    係由聖舫公司開立抬頭俞翔之發票，並由原告代收轉交俞翔，‧‧‧本公司與俞
    翔公司僅為代為加工，‧‧‧由本公司先以支票付予峰安，再由俞翔開立支票給
    本公司，‧‧‧本公司向峰安進貨採口頭或合約書方式辦理，‧‧‧俞翔公司所
    開立之支票，存入鹿港信用合作社頂番分社，為股東之一（負責人配偶）鐘慶和
    先生帳戶」等語。然俞翔公司支付予原告之支票金額，經核與系爭統一發票金額
    並不相符，共計相差十餘萬元，有俞翔公司提出之說明書表列計算式及支票影本
    等附卷可按，俞翔公司雖表示差額另以現金補足，然其所指之銀行提領現金數額
    亦復不符，核係事後附和原告之詞，不足採取。原告既自承向峰安公司購買原料
    之貨款係先由該公司支付，再向俞翔公司收取，其收取俞翔公司之金額與支付峰
    安公司之金額間存有差額，核與前開代收代付之要件不符。本件實係原告向峰安
    公司進貨，經原告加工交付後，俞翔公司再向支付原告貨款，原告進貨時，未依
    規定取得進項憑證，銷貨時又漏未開立發票，另以聖舫公司開立之不實發票交付
    。
  (二)至原告陳稱其係透過蕭登文向峰安關係企業訂購原料，峰安公司及聖舫公司均已
    報繳營業稅，並非虛設行號乙節，查蕭登文於九十一年九月二十四日於本院九十
    一年度訴字第四七○號原告營業稅事件準備程序時證稱：「˙˙˙（我）八十四
    年至八十六年間在峰安公司的中區營業所擔任業務員的工作，當時由峰安公司發
    給我薪水，名片也是峰安公司印給我的，我業務的內容為客戶與我聯繫向我公司
    （峰安公司）訂鋅合金原料後，視客戶要求何時進貨，由我與營業所小姐通知，
    由營業所小姐與公司聯繫送貨，鐘泰企業股份有限公司（原告）有於八十四年八
    月至八十六年間有跟我聯繫向我訂貨，當時我代表峰安公司跟鐘泰公司（原告）
    聯繫，˙˙˙，當時我還是領峰安公司的薪水代表峰安公司而非代表聖舫、麗祐
    公司與原告公司交易。」有該筆錄列印資料附本院卷可稽，足認原告係與峰安公
    司之代表蕭登文接洽，且係向峰安公司進貨而非向聖舫公司進貨。至原告另指蕭
    登文曾於八十九年七月四日於原處分機關之談話筆錄表明其代峰安、聖舫等公司
    乙節，經查原處分卷並無此份筆錄，原告亦未能舉證證明，所述自不足採。
  (三)另查峰安公司負責人朱安雄，為使該公司股票能順利上市，而設立聖舫、聖星、
    麗祐公司等三家以調節峰安公司之營業額，聖舫等三家公司與峰安公司為不實交
    易後，有大量之進項數額，即由峰安公司銷售該三公司之發票與需要發票之公司
    ，或由峰安公司銷售產品後，直接交付三家公司之發票，此期間此三家公司並互
    開發票、偽做交易，並將收入款項存入該公司所使用之人頭帳戶陳守、劉登山、
    陳振榮及蘇明禎在彰化銀行前鎮分行之帳戶內，以為掩飾，足認聖舫等三家公司
    並無銷售之事實，係由峰安公司銷售產品後，直接交付該三家公司之發票予買受
    人等情，亦有峰安公司出納朱麗琴、該公司總經理朱安泰及陳守等人於警察局之
    偵訊筆錄、臺灣高雄地方法院檢察署檢察官八十九年度偵字第九二八九號起訴書
    及起訴書所附之統一發票查核清單明細表、票據提示明細表等公文書附原處分卷
    足稽，經互核結果亦無不合，是本件原告進貨及支付貨款對象，應係峰安公司，
    而非聖舫公司業堪認定。至朱安雄、朱安泰是否經刑事判決有罪，係是否符合犯
    罪構成要件等之問題，核與聖舫公司無銷貨事實之認定不生影響。
  (四)又按「˙˙˙營業人雖有進貨事實，惟不依規定取得交易對象開立之進項憑證，
    而取得非交易對象開立之進項憑證，申報扣抵銷項稅額時，該項已申報扣抵之銷
    項營業稅額顯未依法繳納，仍應依營業稅法第十九條第一項第一款規定，就其取
    得不得扣抵憑證扣抵銷項稅額部分，追補該項不得扣抵之銷項稅款˙˙˙故該非
    交易對象之人是否已按其開立發票之金額報繳營業稅額，並不影響本件營業人補
    繳營業稅之義務。」（改制前行政法院八十七年七月份第一次庭長評事聯席會議
    決議參照）。蓋我國現行加值型營業稅係就各個銷售階段之加值額分別予以課稅
    之多階段銷售稅，各銷售階段之營業人皆為營業稅之納稅義務人，故尚不能僅以
    最後銷售階段之營業人已報繳營業稅，即認定其他銷售階段之營業人無逃漏營業
    稅之虞。原告主張非實際交易對象之聖舫公司已交付營業稅乙節，並不能據以推
    論原告無漏稅事實，自不影響原告違反前揭營業稅法規定之認定，原告此部分主
    張並非可採。
六、綜上所述，原告與峰安公司接洽、進貨並支付貨款，依規定應取得峰安公司開立
    之發票，卻取得聖舫公司之發票申報扣抵銷項稅額之事實，至臻明確，原告所陳
    俱無可採，原處分依首揭營業稅法第四十三條第一項第四款、第五款規定，核定
    補徵營業稅七七、三八八元，並依同法第五十一條第三款規定，按所漏稅額處五
    倍之罰鍰計三八六、九○○元（計至百元止）；另就原告進貨未依規定取得憑證
    部分，依稅捐稽徵法第四十四條規定，按經查明認定總額一、五四七、七六四元
    處百分之五罰鍰七七、三八八元，經核均無違誤。本件漏稅罰部分係處罰原告未
    開立發票予俞翔公司，而行為罰係處罰原告向峰安公司進貨，未依規定取得合法
    憑證，並無違背一行為不得為重複處罰之原則；又原處分依原告漏稅之情節，參
    酌財政部頒布之稅務違章案件裁罰金額或倍數參考表之規定，裁處原告五倍罰鍰
    並無違反比例原則可言，原告此部分主張亦無可取。本件原處分並無違誤，訴願
    決定予以維持，亦無不合，原告訴請撤銷均無理由，應予駁回。
據上論結，本件原告之訴為無理由，依行政訴訟法第一百九十五條第一項後段、第九
十八條第三項前段，判決如主文。
中    華    民    國    九十二      年      九        月      十九      日
                 臺 中 高 等 行 政 法 院   第 三 庭
                                審 判 長 法  官  王  茂  修
                                         法  官  莊  金  昌
                                         法  官  許  金  釵
右正本證明與原本無異。
如不服本判決，應於判決送達後二十日內向本院提出上訴書狀，其未表明上訴理由者
，應於提起上訴後二十日內向本院提出上訴理由書（須依對造人數附具繕本）；如於
本判決宣示或公告後送達前提起上訴者，應於判決送達後二十日內補提上訴理由書（
須附繕本）。未表明上訴理由者，逕以裁定駁回。
提起上訴應預繳送達用雙掛號郵票三九○元（三十四元及五元郵票各十份)。
中    華    民    國    九十二      年      九        月      十九      日
                                        法院書記官  蔡逸媚


司法院資訊處製作；財團法人民間司法改革基金會備份。
